臺灣臺南地方法院民事裁定　　　　　　　 96年度訴字第586號
原　　　告　甲○○
被　　　告　己○○
　　　　　　戊○○
　　　　　　丁○○
　　　　　　乙○○
兼上列4人 　丙○○　　住同上.
訴訟代理人
上列當事人間請求給付違約金事件，本院裁定如下：
    主  文
原告之訴及假執行之聲請均駁回。
訴訟費用新台幣壹萬零玖佰元由原告負擔。
    事實及理由
一、本件原告起訴主張：兩造前因遷讓房屋事件於鈞院95年度重
    訴字第114號審理時，達成訴訟上和解，和解內容略為：原
    告必須於95年9月28日前將門牌號碼台南縣西港鄉○○路377
    號及379號房屋拆除，並將台南縣西港鄉○○段135號土地返
    還被告等人，被告等必須於95年10月3日前撤回對原告所有
    坐落台南市○○路○段29巷23號之房地及置放於七股鄉大埕
    村256號之冰箱之假扣押，兩造如不履行前開條件者，應賠
    償他方新台幣（下同）100萬元之違約金等語。本件原告依
    約95年9月28日前將門牌號碼台南縣西港鄉○○路377號及37
    9號房屋拆除，並將台南縣西港鄉○○段135號土地返還被告
    等人。詎被告竟未依約定於95年10月3日前撤回對原告之假
    扣押，遲至95年10月24日才撤回對原告之假扣押。被告之故
    意違約，依兩造之和解內容，被告應賠償原告100萬元之違
    約金。並聲明：(1)被告應給付原告100萬元，及自起訴狀送
    達翌日起至清償日止，按年息百分之5計算之利息。(2)願供
    擔保請准宣告假執行。
二、被告則以：原告並未依和解筆錄條件約定以書面通知伊，而
    伊發現原告拆除房屋後，即依和解之條件履行，並且於95年
    10月3日具狀聲請撤回假扣押，伊聲請撤回假扣押書狀是寫
    95年度裁全3308號，伊並不沒有故意將案號寫錯等語，資為
    抗辯。並聲明：原告之訴駁回。
三、按除別有規定外，確定之終局判決就經裁判之訴訟標的，有
    既判力，民事訴訟法第400條定有明文。又按和解成立者，
    與確定判決有同一之效力，民事訴訟法第380條第1項亦定有
    明文。而起訴之訴訟標的為確定判決效力所及者，法院應以
    裁定駁回之，同法第249條第1項第7款亦有明文規定。再按
    強制執行依左列執行名義為之：三、依民事訴訟法成立之和
    解，強制執行法第4條第1項第3款定有明文。經查，兩造於
    本院95年度重訴字第114號遷讓房屋等事件，於95年6月28日
    成立和解，和解內容：「一、被告甲○○願於民國95年9月
    28日之前將門牌號碼：台南縣西港鄉○○路377號及379號房
    屋拆除，並將台南縣西港鄉○○段135地號土地返還原告戊
    ○○、丁○○、丙○○、己○○、乙○○，將同段136地號
    土地返還原告乙○○，如被告甲○○逾期未拆除並返還土地
    ，同意賠償原告違約金新台幣100萬元，被告甲○○並同意
    將上開兩間房屋及屋內的物品交由原告處理。二、被告甲○
    ○如將房屋拆除，並將土地交還原告後，原告應於接到被告
    的書面通知後五日內具狀聲請撤回假扣押的聲請，如原告逾
    期未撤回，願賠償被告甲○○新台幣100萬元之違約金。三
    、原告其餘請求拋棄。四、訴訟費用各自負擔。」等情，業
    經本院調閱95 年度重訴字第114號民事卷宗核閱無訛，揆諸
    前開法律規定，原告本得執該和解筆錄為執行名義，逕向法
    院聲請對被告財產為強制執行，無需更行起訴，請求被告給
    付該違約金。至被告如認原告未符合強制執行法第4條第2項
    規定事由，應依該規定向執行法院聲明異議，惟此係另一法
    律問題，與原告得否行使上述權利無關。從而，本件原告之
    訴不能認為合法，其假執行之聲請亦缺乏宣告之依據，均應
    予駁回。
四、依民事訴訟法第436條第2項、第249條第1項第7款後段、第
    87條第1項、第95條、第78條，裁定如主文。
中　　華　　民　　國　　96　　年　　5 　　月　　23　　日
                  民事第四庭    法　官　  田幸艷
以上正本證明與原本無異。
如對本裁定抗告須於裁定送達後10日內向本院提出抗告狀，並應
繳納抗告費新台幣1,000元整。
中　　華　　民　　國　　96　　年　　5 　　月　　23　　日
                                書記官    劉紀君
